# 请教陈版财会 1995 15 号失效后土地增值税核算

提问人：2009one 时间：2023-05-11 10:36:07
请教陈版，注册会计师和税务师教材关于土地增值税核算依据财会字[1995]15号：企业在项目全部竣工结算前转让房地产取得的收入，按税法规定预交的土地增值税，借记“应交税金——应交土地增值税”科目，贷记“银行存款”等科目；待该房地产营业收入实现时，应由当期营业收入负担的土地增值税，借记“经营税金及附加”(房地产开发企业)、等科目，贷记“应交税金——应交土地增值税”科目。
该项目全部竣工、办理结算后进行清算，收到退回多交的土地增值税，借记“银行存款”等科目，贷记“应交税金——应交土地增值税”科目，补交的土地增值税作相反的会计分录。
陈版，财会字[1995]15号已经全文废止
1 、土地增值税核算依据是依据会计准则还是财会字[1995]15号。
2 、办理结算后进行清算收到退回多交的土地增值税，借记“银行存款”等科目，贷记“应交税金——应交土地增值税”科目，补交的土地增值税作相反的会计分录。办理结算后进行清算收到退回税金，是冲减主营业务税金及附加，还是冲减应交税金？

回答人：chenyiwei
1 、土地增值税会计处理的核算依据应当是企业会计准则。由于土地增值税的计税依据是房地产转让收入扣减税法规定的扣除项目后的净额，类似于企业所得税，因此会计处理可参考《企业会计准则第 18 号——所得税》的相关规定。
2 、在会计上确认房地产销售收入时，应根据土地增值税相关规定，合理、谨慎地测算在后续土地增值税清算时就已实现销售的房地产开发产品需补缴的土地增值税额，对此予以预提并确认为税金及附加。后续清算结果与原估计数不同的，则首先排除存在前期差错的可能性，如确定不属于前期差错的，则将清算差额调整清算当期的“税金及附加”。